【裁判字號】    90,訴,993
【裁判日期】    900525
【裁判案由】    恐嚇取財
【裁判全文】
台灣台中地方法院刑事判決                            九十年度訴字第九九三號
    公  訴  人  臺灣台中地方法院檢察署檢察官
    被      告  丙○○
                丁○○
                乙○○
右列被告等因恐嚇取財等案件，經檢察官提起公訴（八十九年度偵字第二○五三九號
）及由台灣台中地方法院檢察署將該署九十年度偵字第五四六八號（含臺灣彰化地方
法院檢察署九十度偵字第一八○五、一九一三號）移由本院併案審理，本院判決如左
：
    主      文
丙○○共同連續意圖為自己不法之所有，以恐嚇使人將本人之物交付，處有期徒刑壹
年拾月。
丁○○共同連續意圖為自己不法之所有，以恐嚇使人將本人之物交付，累犯，處有期
徒刑貳年。
乙○○共同連續意圖為自己不法之所有，以恐嚇使人將本人之物交付，處有期徒刑壹
年拾月。
扣案之華僑銀行、匯通銀行金融卡各乙張；萬通銀行、泛亞銀行存摺各乙本、安全帽
、鴨舌帽各乙頂、工具乙批（含老虎鉗、固定鉗、一字型起子、榔頭、扳手）電話門
號ＳＩＭ卡肆張、行動電話參支均沒收
。
    事      實
一、丁○○前因犯肅清煙毒條例、竊盜等罪，最號竊盜罪經臺灣高雄地方法院判處有
    期徒刑一年，於民國（下同）八十八年九月六日假釋期滿而執行完畢，丙○○、
    丁○○及乙○○共同基於為自己不法所有之概括犯意聯絡，自八十九年六月十六
    日起至八十九年十二月十七日止（如附表所示之犯罪時間），先由乙○○依報紙
    廣告以每帳戶新台幣（下同）一萬元之價格向不詳年籍之人購買辛○○等人之臺
    南企銀復興分行（如附表所示之金融機構名稱、戶名、帳號）等存摺、印章及提
    款卡留供以後被害人匯款存入之用後，再由丁○○及丙○○持其所有客觀人對人
    體具危害、可供兇器使用已磨成尖銳狀之六角扳手等工具，四處尋找竊取之汽車
    。並於台中市○○路○段一三九巷三四號前等地，竊取己○○等人所有之汽車（
    如附表所示之犯罪地點、被害車主、住址、及汽車車號車種）。二人配合竊取汽
    車得手後，將竊得汽車交與乙○○，並推由乙○○持車內車主所留或乙○○自行
    取得之資料，向遠傳電信股份有限公司、台灣大哥大股份有限公司申請易（預）
    付卡型電話門號ＳＩＭ卡（計有0000000000、0000000000
    、0000000000、0000000000、0000000000、0
    000000000號，共六支，因預付卡型門號無填載申請書，故不生偽造文
    書之問題）後，再盜撥以上開取得之資料名義申請之電話門號，分別依車況、價
    值等向己○○等車主恫稱：如欲取回失竊之汽車，依指示匯款至指定之帳戶，否
    則將汽車出售或解體等語，致己○○等車主心生畏懼而分別匯款二至三十萬元不
    等至乙○○所指定之帳戶內（如附表所示之勒贖金額、該車現值），同時使提供
    電信服務之遠傳等公司陷於錯誤，誤認係原申請人撥打電話而提供服務。丙○○
    、丁○○及乙○○於得款後，即將汽車返還與車主（如附表所示之取回車輛欄）
    。計竊得四十八輛汽車，恐嚇取財所得金額佰捌拾伍萬捌仟伍佰元，則依參與
    作案之次數，由參與之人朋分花用（被告三人中，丙○○、丁○○二人，確定於
    附表編號第幾次，由何人共同參加，各分得多少錢，因時間久遠，二人已不復記
    憶，其中一輛汽車Ｔ六─三六四０號已竊得，但未及恐嚇已由被害人甲○○于台
    中縣警察局領回）。嗣於八十九年十二月十九日下午一時許，在台中縣神岡鄉○○路七四二巷二四弄十五號等處，分別查獲丙○○、丁○○及乙○○，並扣得丙○○所有之萬通銀行、泛亞銀行存摺各乙本、安全帽、鴨舌帽各乙頂、工具乙批
    （含老虎鉗、固定鉗、一字型起子、榔頭、扳手）、行動電話一支（另一支為甲○○失竊，已發還）及車號Ｔ六─三六四０號汽車乙輛（按為甲○○於八十九年
    十二月十七日十九時許，在台中縣梧棲鎮○○路○段八十七號前失竊，已發還）
    乙○○所有之華僑銀行、匯通銀行金融卡各乙張；電話門號ＳＩＭ卡四張；行動
    電話一支；丁○○所有之行動電話一支等物。
二、案經臺中縣警察局移送台灣台中地方法院檢察署檢察官偵查起訴。
    理      由
一、訊據被告丙○○、丁○○及乙○○對於上開犯行於警訊、偵查、及本院審理時均
    坦承不諱，核與被害人己○○等人於警訊時指述失竊及恐嚇、匯款之情節相符，
    並與證人壬○○、庚○○、戊○○到庭結證供證情節相符，此外，復有卷附之匯
    款單；車輛竊盜、車牌失竊個別查詢報表；行動電話通聯紀錄、提款相片九張可
    資佐證，復有被告等所有供犯罪所用之華僑銀行、匯通銀行金融卡各乙張；電話
    門號ＳＩＭ卡四張；行動電話三支；萬通銀行、泛亞銀行存摺各乙本、安全帽、
    鴨舌帽各乙頂、工具乙批（含老虎鉗、固定鉗、一字型起子、榔頭、扳手）扣案
    足稽，事證明確，被告等犯行應堪認定。
二、核被告丙○○、丁○○及乙○○三人所為，均係犯刑法第三百二十一條第一項第
    三款之攜帶兇器竊盜罪、第三百四十六條第一項之恐嚇取財罪及電信法第五十六
    條第一項之盜用電信設備罪。被告三人就上開犯行間，有犯意聯絡及行為分擔，
    均為共同正犯。被告等所犯上開數次竊盜、恐嚇取財罪及違反電信法罪，均時間
    緊密，所犯罪名相同，顯係基於概括之犯意反覆為之，應依連續犯之規定論以一
    罪，並均加重其刑。被告等所犯竊盜罪、恐嚇取財罪與違反電信法罪三罪間，有
    方法、結果手段目的之牽連關係，為牽連犯，應從一重之恐嚇取財罪論斷。被告
    丁○○前因犯竊盜罪，經臺灣高雄地方法院判處有期徒刑一年，於八十八年九月
    六日假釋期滿而執行完畢，有台灣台中地方法院檢察署刑案資料查註紀錄表及台
    灣高等法院被告全國前案紀錄表各一紙附卷可按，其於五年內再犯本件有期徒刑
    以上之罪，為累犯，應依刑法第四十七條規定加重其刑。爰審酌被告等犯罪之動
    機、目的、手段、竊取數量、所得利益，被害人所受損害及犯後態度等一切情狀
    ，各量處如主文所示之刑，以資懲儆。扣案之萬通銀行、泛亞銀行存摺各乙本、
    安全帽、鴨舌帽各乙頂、工具乙批（含老虎鉗、固定鉗、一字型起子、榔頭、扳
    手）、行動電話一支為丙○○所有；華僑銀行、匯通銀行金融卡各乙張；電話門
    號ＳＩＭ卡四張，行動電話一支為乙○○所有；行動電話一支為丁○○所有業據
    被告供明在卷，分別應依刑法第三十八條第一項第二款，其中電話門號ＳＩＭ卡
    四張，行動電話三支應依電信法第六十條之規定，均諭知沒收。
五、據上論斷，應依刑事訴訟法第二百九十九條第一項前段，刑法第二十八條、第五
    十六條、第三百二十一條第一項第三款、第三百四十六條第一項、第四十七條，
    、第三十八條第一項第二款，電信法第五十六條第一項、第六十條，罰金罰鍰提
    高標準條例第一條前段，判決如主文。
中      華      民      國    九十    年      五    月     二十五     日
                              臺灣臺中地方法院刑事第七庭
                                      法  官  黃  松  竹
右正本證明與原本無異。
如不服本判決，應於判決送達後十日內，向本院提出上訴狀（須附繕本）。
                                      書記官
中      華      民      國    九十    年      五    月     二十五     日
附錄論罪科刑之法條︰
中華民國刑法第三百二十一條第一項：犯竊盜罪而有左列情形之一者，處六月以上五
年以下有期徒刑：
    三、攜帶兇器而犯之者。
刑法第三百四十六條：
意圖為自己或第三人不法之所有，以恐嚇使人將本人或第三人之物交付者，處六月以
上五年以下有期徒刑，得併科一千元以下罰金。
以前項方法得財產上不法之利益，或使第三人得之者，亦同。
前二項之未遂犯罰之。
。


司法院資訊處製作；財團法人民間司法改革基金會備份。
